臺灣宜蘭地方法院刑事判決
111年度易字第167號
公  訴  人  臺灣宜蘭地方檢察署檢察官
被      告  陳信德



上列被告因竊盜案件，經檢察官提起公訴（111年度偵字第1758
號），被告於本院準備程序中為有罪之陳述，經告以簡式審判程
序之旨，並聽取公訴人、被告之意見後，本院合議庭裁定由受命
法官獨任改行簡式審判程序，本院判決如下：
    主  文
甲○○犯侵入住宅竊盜罪，處有期徒刑陸月，如易科罰金，以新臺
幣壹仟元折算壹日。
    犯罪事實
一、甲○○意圖為自己不法之所有，基於竊盜之犯意，於民國111
    年2月12日19時27分許，侵入乙○○（業經本院於110年6月1日
    以109年度輔宣字第23號為監護宣告，無告訴能力）位於宜
    蘭縣○○鎮○○○村00○0號之住處，徒手竊取乙○○所有之新臺幣
    （下同）3,500元、手機1支、黑色側背包1個，得手後離去
    。嗣乙○○發現於監護人黃光榮陪同下報警處理而查悉上情。
二、案經宜蘭縣政府警察局蘇澳分局報告臺灣宜蘭地方檢察署檢
    察官偵查起訴。
    理  由
壹、程序部分
    被告甲○○所犯之罪，非死刑、無期徒刑、最輕本刑為3年以
    上有期徒刑之罪或高等法院管轄第一審之案件，被告於準備
    程序中，就前揭被訴事實為有罪之陳述，經告以簡式審判程
    序之旨，並聽取被告與公訴人之意見後，本院認無不得或不
    宜改依簡式審判程序進行之處，爰依刑事訴訟法第273條之1
    第1項、第284條之1規定，裁定本案行簡式審判程序。是本
    案之證據調查，依刑事訴訟法第273條之2規定，不受同法第
    159條第1項、第161條之2、第161條之3、第163條之1及第16
    4條至第170條規定之限制，合先敘明。
貳、實體部分
一、認定犯罪事實所憑之證據及理由：
    訊據被告對於上開犯罪事實於本院準備程序及審理時均坦承
    不諱（見本院卷第53頁至第54頁、第63頁至第68頁），核與
    證人即被害人乙○○於警詢指述之情節相符（見警卷第1頁至
    第7頁），並有扣押筆錄、扣押物品目錄表、贓物認領保管
    單、現場及監視器翻拍照片、車輛詳細資料報表等在卷可憑
    （見警卷第13頁至第18頁、第31頁至第65頁）。足認被告前
    開任意性自白核與事實相符，而堪採信。綜上，本案事證已
    臻明確，被告犯行洵堪認定，應予依法論罪科刑。
二、論罪科刑：
(一)核被告所為，係犯刑法第321條第1項第1款之侵入住宅竊盜
    罪。
(一)被告前於104年間，因竊盜案件，分別經本院以104年度易字
    第429號判決判處有期徒刑4月、4月，應執行有期徒刑7月確
    定；以104年度易字第567號判決判處有期徒刑6月確定，前
    開2案件，復經本院以105年度聲字第484號裁定定應執行有
    期徒刑11月確定，於106年6月6日執行完畢，又於107年間因
    竊盜案件，經本院以107年度簡字第518號判決判處有期徒刑
    4月確定，於107年11月25日執行完畢，再於108年間因竊盜
    案件，經本院以108年度簡字第701號判決判處有期徒刑3月
    確定，於109年4月9日執行完畢等情雖有臺灣高等法院被告
    前案紀錄表在卷可參，惟公訴意旨未就被告本案構成累犯之
    事實及應加重其刑事項為主張並具體指出證明方法，參酌最
    高法院110年度台上大字第5660號裁定意旨，本案不得認被
    告構成累犯而依刑法第47條第1項之規定加重其刑，然得於
    審酌刑法第57條第5款「犯罪行為人之品行」中予以負面評
    價，先予敘明。
(二)爰以行為人之責任為基礎，審酌被告前有違反毒品危害防制
    條例、竊盜、違反電信法、傷害等案件經法院論罪科刑、執
    行完畢之紀錄，有臺灣高等法院被告前案紀錄表在卷可參，
    素行難謂良好，不循合法途徑取得所需，貿然下手行竊，侵
    害他人財產權，所為實值非難；惟念其犯後尚知坦承犯行，
    態度良好，考量其所竊得之手機1支、黑色側背包1個價值共
    3,200元，已由被害人領回，此有贓物認領保管單（見警卷
    第18頁）在卷可參，且已賠償返還被害人3,500元，此情業
    經本院當庭撥打電話向被害人之監護人黃光榮確認無訛，有
    本院109年度輔宣字第23號裁定、準備程序筆錄等在卷可憑
    （見本院卷第43頁至第48頁、第53頁），及其於本院審理時
    自述國中肄業之智識程度，離婚，與前妻共同扶養1個未成
    年子女，目前從事漁業，收入不穩定，經濟狀況勉持等一切
    情狀（見本院卷第66頁），量處如主文所示之刑，並諭知易
    科罰金之折算標準，以資懲儆。
三、沒收部分：
    被告竊得之現金3,500元、手機1支、黑色側背包1個業經被
    害人領回，已如前述，核屬已實際合法發還被害人之犯罪所
    得，依刑法第38條之1第5項之規定，爰不予宣告沒收或追徵
    之。
據上論斷，應依刑事訴訟法第273條之1第1項、第299條第1項前
段，刑法第321條第1項第1款、第41條第1項前段，刑法施行法第
1條之1第1項，判決如主文。
本案經檢察官黃正綱提起公訴，檢察官林禹宏到庭執行職務。
中　　華　　民　　國　　111 　年　　6 　　月　　2 　　日
                  刑事第四庭  法  官  游皓婷
以上正本證明與原本無異。
如不服本判決應於收受送達後二十日內向本院提出上訴書狀，並
應敘述具體理由；其未敘述上訴理由者，應於上訴期間屆滿後二
十日內向本院補提理由書(均須按他造當事人之人數附繕本)「切
勿逕送上級法院」。
                              書記官  林欣宜
中　　華　　民　　國　　111 　年　　6 　　月　　2 　　日
附錄所犯論罪科刑法條：
刑法第321條第1項                 
犯前條第1項、第2項之罪而有下列情形之一者，處6月以上5年以
下有期徒刑，得併科50萬元以下罰金：
一、侵入住宅或有人居住之建築物、船艦或隱匿其內而犯之。
二、毀越門窗、牆垣或其他安全設備而犯之。
三、攜帶兇器而犯之。
四、結夥三人以上而犯之。
五、乘火災、水災或其他災害之際而犯之。
六、在車站、港埠、航空站或其他供水、陸、空公眾運輸之舟、
    車、航空機內而犯之。